臺灣桃園地方法院民事簡易判決　　　　110年度桃簡字第899號
原　　　告　日盛國際商業銀行股份有限公司

法定代理人　郭倍廷　
訴訟代理人　高凡晴　


被　　　告　陳心蘭（原名:陳玉蘭）



上列當事人間請求清償債務事件，本院於民國110 年11月3 日言
詞辯論終結，判決如下：
    主    文
一、被告應給付原告新臺幣53,637元，及自民國九十六年二月十
    日起至民國一○四年八月三十一日止，按年息百分之二十計
    算之利息，暨自民國一○四年九月一日起至清償日止，按年
    息百分之十四點九九計算之利息。
二、被告應給付原告新臺幣53,151元，及自民國九十六年二月十
    日起至民國一○四年八月三十一日止，按年息百分之二十計
    算之利息，暨自民國一○四年九月一日起至清償日止，按年
    息百分之十四點九九計算之利息。
三、被告應給付原告新臺幣63,204元，及自民國九十六年二月十
    日起至清償日止，按年息百分之十五計算之利息。
四、被告應給付原告新臺幣173,186 元，及自民國九十六年二月
    十日起至清償日止，按年息百分之九點九九計算之利息，暨
    自民國九十六年三月十一日起至清償日止，逾期在六個月以
    內者，按上開利率百分之十計算之違約金；逾期超過六個月
    者，按上開利率百分之二十計算之違約金。
五、訴訟費用由被告負擔。
六、本判決得假執行。
    事實及理由
壹、程序部分：
一、按簡易訴訟之訴狀送達後，原告不得將原訴變更或追加他訴
    ，但擴張或減縮應受判決事項之聲明者，不在此限，民事訴
    訟法第436 條第2 項適用第255 條第1 項但書第3 款定有明
    文。經查，原告起訴請求：「㈠被告應給付原告新臺幣（下
    同）53,637元，及自民國96年2 月10日起至104 年8 月31日
    止，按年息20％計算之利息，暨自104 年9 月1 日起至清償
    日止，按年息14.99 ％計算之利息。㈡被告應給付原告53,1
    51元，及自96年2 月10日起至104 年8 月31日止，按年息20
    ％計算之利息，暨自104 年9 月1 日起至清償日止，按年息
    14.99 ％計算之利息，暨自96年2 月10日起至清償日止，逾
    期1 期者（當期）加計違約金300 元，逾期2 期者（當期）
    加計違約金400 元，逾期3 期者（當期）加計違約金500 元
    ，逾期違約金之計收最高以連續3 期為限。㈢被告應給付原
    告63,204元，及自96年2 月10日起至清償日止，按年息15％
    計算之利息，暨自96年3 月11日起至清償日止，逾期在六個
    月以內者，按上開利率百分之十計算之違約金；逾期超過六
    個月者，按上開利率百分之二十計算之違約金。㈣被告應給
    付原告173,186 元，及自96年2 月10日起至清償日止，按年
    息9.99％計算之利息，暨自96年3 月11日起至清償日止，逾
    期在六個月以內者，按上開利率百分之10計算之違約金；逾
    期超過六個月者，按上開利率百分之20計算之違約金」（見
    本院卷第4 頁），後於110 年11月3 日言詞辯論期日將上開
    ㈡、㈢之訴之聲明變更為：「㈡被告應給付原告53,151元，
    及自96年2 月10日起至104 年8 月31日止，按年息20％計算
    之利息，暨自104 年9 月1 日起至清償日止，按年息14.99
    ％計算之利息。㈢被告應給付原告63,204元，及自96年2 月
    10日起至清償日止，按年息15％計算之利息」（見本院卷第
    37頁），核變更後聲明均為減縮應受判決事項之聲明，應予
    准許。
二、被告經合法通知，無正當理由而未於言詞辯論期日到場，且
    核無民事訴訟法第386 條各款所列情形，爰依原告之聲請（
    見本院卷第37頁背面），由其一造辯論而為判決。
貳、實體部分：
一、原告主張：
  ㈠被告前於92年7 月18日向原告請領現金卡使用，利息為週年
    利率18％計付，若延期清償，則利率改以週年利率20％計收
    。詎被告未依約清償，迄至96年2 月9 日，尚積欠本金共計
    53,637元，及自96年2 月10日起至104 年8 月31日止，按週
    年利率20％計算之利息，暨自104 年9 月1 日起至清償日止
    ，按週年利率14.99 ％計算之利息。
  ㈡又被告於92年8 月6 日向原告請領信用卡使用，依約被告得
    憑信用卡於特約商店簽帳消費，但須於各記帳消費所約定之
    繳款截止日前清償帳款，如有積欠款項或逾期清償，依約被
    告應付循環信用利息。詎被告未依約清償，迄至96年2 月9
    日，尚積欠本金共計53,151元，及自96年2 月10日起至10 4
    年8 月31日止，按週年利率20％計算之利息，暨自104 年9
    月1 日起至清償日止，按週年利率14.99 ％計算之利息。
  ㈢再被告於93年9 月24日向原告申請信用貸款100,000 元，約
    定利息為週年利率15％，然被告未依約清償，迄至96年2 月
    9 日止，尚積欠本金共計63,204元，及自96年2 月10日起至
    清償日止，按週年利率15％計算之利息。
  ㈣另被告於93年9 月24日向原告申請信用貸款230,000 元，約
    定利息為週年利率9.99 ％，然被告未依約清償，迄至96年2
    月9 日止，尚積欠本金共計173,186 元，及自96年3 月11日
    起至清償日止，按週年利率9.99％計算之利息，暨自96年3
    月11日起至清償日止，逾期在六個月以內者，按上開利率百
    分之10計算之違約金；逾期超過六個月者，按上開利率百分
    之20計算之違約金。
  ㈤被告積欠上開款項，且屢經原告催討，被告均置之不理。爰
    依信用卡契約、現金卡契約及消費借貸之法律關係，提起本
    件訴訟，並聲明：如主文第1 項至第4 項所示。
二、被告經合法通知，未於言詞辯論期日到場，亦未提出書狀作
    任何聲明或陳述。
三、經查，原告主張上開事實，業據其提出與所述相符之協議書
    、無擔保債務明細表、現金卡申請書、信用卡申請書、信用
    卡定型化契約、消費性貸款約定書、客戶基本資料、放款帳
    務明細查詢、轉催呆查詢等（見本院卷第8 至24頁）附卷為
    憑，本院綜合本件調查證據之結果及全辯論意旨，堪信原告
    之主張為真實。是原告請求被告清償債務，應屬有據。
四、從而，原告依信用卡契約、現金卡契約及消費借貸之法律關
    係，請求被告給付如主文第1 項至第4 項所示，為有理由，
    應予准許。
五、本件係依民事訴訟法第427 條訴訟適用簡易程序所為被告敗
    訴之判決，爰依同法第389 條第1 項第3 款之規定，依職權
    宣告假執行。
六、訴訟費用負擔之依據：民事訴訟法第78條。
中    華    民    國   110    年    11    月    19    日
                  桃園簡易庭  法  官  顏嘉漢
以上為正本係照原本作成。
如不服本判決，應於送達後20日內，向本院提出上訴狀並表明上
訴理由，如於本判決宣示後送達前提起上訴者，應於判決送達後
20日內補提上訴理由書（須附繕本）。
如委任律師提起上訴者，應一併繳納上訴審裁判費。
中    華    民    國   110    年    11    月    19    日
                              書記官  楊上毅